【裁判字號】    97,交上易,339
【裁判日期】    971231
【裁判案由】    公共危險
【裁判全文】
臺灣高等法院刑事判決               97年度交上易字第339號
上  訴  人  臺灣士林地方法院檢察署檢察官
上  訴  人
即  被  告  甲○○
輔  佐  人
即被告之女  乙○○
上列上訴人因被告公共危險案件，不服臺灣士林地方法院97年度
交易字第333號，中華民國97年10月17日第一審判決（起訴案號
：臺灣士林地方法院檢察署97年度偵字第8822號），提起上訴，
本院判決如下：
    主  文
上訴駁回。
    事實及理由
一、本案經本院審理結果，認第一審以上訴人即被告甲○○犯刑
    法第185條之3之公共危險罪名，判處有期徒刑6月，並諭知
    易科罰金，以新台幣1千元折算1日，核其認事用法及量刑均
    無不當，應予維持，並引用第一審判決書記載之事實、證據
    及理由（如附件）。
二、公訴人上訴意旨略以：(一)按刑法上量刑之一般標準，應以行
    為人之責任為基礎，並審酌一切情狀，尤應注意刑法第57條
    所列各款事項，為科刑輕重之標準，諸如犯罪之手段、犯罪
    行為人違反義務之程度、犯罪所生之危險、犯罪行為人犯罪
    後之態度，均應綜合考量；又刑之量定，固為實體法上賦予
    法院得為自由裁量之事項，但此項職權之行使，仍應受比例
    原則、平等原則、罪刑相當原則之支配，審酌刑法第57條所
    列各款應行注意事項及一切情狀為之，使輕重得宜，罰當其
    罪，以符合法律授權之目的，此即所謂自由裁量權之內部界
    限，最高法院96年度臺上字第2357號、97年度臺上字第6874
    號判決意旨分別可資參照。查被告曾因犯刑法第185條之3之
    公共危險罪，先後經臺灣士林地方法院分別以91年度交簡字
    第1876號、94年度交簡字第13號判決各處拘役20日確定，復
    犯刑法第185條之3公共危險罪，經同法院以94年度士交簡字
    第1105號判處有期徒刑6月確定，於95年3月13日易科罰金執
    行完畢，猶不知悛悔，再次觸犯本件酒後駕車之公共危險罪
    ，有刑案資料查註紀錄表1件附卷可稽，於受徒刑之執行完
    畢後，5年以內故意再犯有期徒刑以上之本罪，為累犯，應
    依刑法第47條第1項規定加重其刑。再者，被告係第4次因酒
    後駕車之公共危險犯行為警查獲，足見其對於刑罰之回饋力
    不佳，為使罰當其罪，以收一般及個別預防之效，實有酌量
    加重其刑之必要。而被告前所犯刑法第185條之3公共危險罪
    ，經臺灣士林地方法院判處有期徒刑6月確定，已如前述，
    本件原審判決仍諭知有期徒刑6月，除未於判決內具體說明
    何以仍判處同一刑度之理由，作為量刑及判斷量定當否之準
    據外，實際上亦無異諭知較輕於前開判決之刑，量刑與比例
    原則、平等原則、罪刑相當原則有違。(二)被告於警詢中供稱
    ：「不要問我這麼多」等語，或以拒答等方式回應警員詢問
    ；於偵查中陳稱：「當時我不覺得我有醉意」云云；於原審
    復分別具狀或以言詞供稱「回想以前一事不兩罰，直接去監
    理所，2萬5，超過期限變5萬，還可接受，現在法院一次250
    00、一次58000、一次165000，最後一次向姊姊借今未還，
    怎能再開口」、「你們罰如此重，一事兩罰」、「每每認為
    沒喝多少酒，遇警察乖乖至面前受罰，所罰如此之高，是不
    是與我職業油漆有關」、「我每次都在同一個地方被抓」、
    「我每次都被抓來抓去」等語，有臺北市政府警察局北投分
    局97年6月18日調查筆錄、97年7月25日訊問筆錄、臺灣士林
    地方法院97年10月6日準備程序筆錄及審判筆錄及被告陳報
    狀各1件在卷可考，足見被告犯後非但未見悔意，且對警察
    執法及法院論罪科刑極為不滿，僅因事證明確，始為認罪之
    陳述，原審判決判處被告有期徒刑6月，難收矯治之效，請
    求從重量刑。惟查：被告固有3次酒後駕車前科，最後一次
    並經判處有期徒刑6月確定，於95年3月13日易科罰金執行完
    畢，有本院被告前案紀錄表可參，但距本案97年6月18日再
    犯，已相隔2年有餘，且輔佐人即被告之女乙○○於本院審
    理時陳稱：「我父親現在沒有收入，我們已經把他的機車收
    回來，機車是我的，我原來在輔大唸書，因為天氣太冷，沒
    有騎車，我父親就把車子拿去用，他有說以後不會再喝酒。
    我父親是油漆工，工作的時候習慣上會喝酒，上次的罰款是
    我姑姑幫他繳的。我父親現在沒有工作，因為有經濟壓力，
    之前我比較忙，所以很少回去，現在我已經實習將近結束，
    會有收入，每個禮拜也會回去看看他，給他一些生活費用，
    他也不用工作，也不會讓他再騎車。鑰匙都我在保管，我的
    家人都不會借車給他，這一次因為不小心把車留在家裡，他
    才會騎出去。」等語，足見被告再犯酒後駕車公共危險罪之
    因子已減少，本院衡諸上情，並參以輔佐人即被告之女乙○
    ○表示願對被告付出及關懷，認被告仍無以短期自由刑處置
    之必要。公訴人上訴意旨，仍執前詞，指摘原審量刑過輕，
    為無理由，應予駁回。
三、被告上訴意旨略以：原審量刑過重，請求從輕云云。惟查：
    按量刑之輕重，係屬事實審法院得依職權自由裁量之事項，
    苟已斟酌刑法第57條各款所列情狀，而未逾越法定刑度，不
    得遽指為違法。查原判決就被告犯罪情節，已在事實欄明白
    認定及於理由欄詳加論斷，且敘明審酌被告前科紀錄、犯罪
    動機、手段、目的、犯罪所生損害及犯後坦承犯行，態度尚
    佳等一切情狀，量處有期徒刑6月，並諭知易科罰金，以新
    台幣1千元折算1日，就刑罰裁量職權之行使，既未逾越法律
    規定之範圍，亦無濫用權限之情形，自屬適法。被告上訴意
    旨，指摘原審量刑過重，為無理由，亦應駁回。
據上論斷，應依刑事訴訟法第373條、第368條，判決如主文。
本案經檢察官曾俊哲到庭執行職務。
中    華    民    國    97    年    12    月    31    日
                  刑事第十七庭審判長法  官  趙功恆
                                    法  官  陳憲裕
                                    法  官  高明哲
以上正本證明與原本無異。
不得上訴。
                                    書記官  梁淑時
中    華    民    國    97    年    12    月    31    日
附錄：本案論罪科刑法條全文
刑法第285條之3
服用毒品、麻醉藥品、酒類或其他相類之物，不能安全駕駛動力
交通工具而駕駛者，處1年以下有期徒刑、拘役或3萬元以下罰金
。


司法院資訊處製作；財團法人民間司法改革基金會備份。
